

CONTACTO

- Mendoza, Argentina
- tomymza10@gmail.com
- https://tomas-herrera-portfolio.netlify.app/
- Tomas Herrera

EDUCACIÓN

Tecnicatura Superior en Programación I UTN

2018 - Actualmente

(tengo todas las materias aprobadas, solo me faltar las prácticas para recibirme)

IDIOMAS

Castellano

Inglés

HABILIDADES

Especialidades

Node.js, React, Javascript, Express, MongoDB, HTML y CSS

Nivel Medio

Typescript, Next.js, Vue, Angular, Mysql, Java, C#.

TOMÁS

HERRERA

DESARROLADOR WEB FULLSTACK

PERFIL

Soy un programador Jr, tengo 21 años, empecé a estudiar programación hace tres años en la UTN, si bien no tengo experiencia laboral como programador, creo que los conocimientos adquiridos en este tiempo me permiten dar el salto laboral.

EXPERIENCIA LABORAL

Emprendimiento I Control de Stock e Inventario

2019 - 2020

Funciones: realizar un Inventario y un control de stock con excel.

Fletes | Ayudante

2018 - 2019

Funciones: Ayudar a cargar muebles, transportarlos e instalarlos en su nuevo destino.